【裁判字號】    90,交易,328
【裁判日期】    900827
【裁判案由】    公共危險
【裁判全文】
臺灣板橋地方法院刑事判決                          九十年度交易字第三二八號
    公  訴  人  臺灣板橋地方法院檢察署檢察官
    被      告  甲○○
右列被告因公共危險案件，經檢察官提起公訴（九十年度偵字第八六０五號），本院
判決如左：
    主  文
甲○○服用酒類，不能安全駕駛動力交通工具而駕駛，處拘役肆拾日，如易科罰金以
佰元折算壹日。
    事  實
一、甲○○明知服用酒類致不能安全駕駛時，即不得駕駛動力交通工具，竟於民國九
    十年二月七日零時許，在桃園縣蘆竹鄉某處，於飲酒後其吐氣酒精濃度所含酒精
    成分已達每公升０．七七毫克以上，且不能安全駕駛車輛之酒醉狀態下，猶駕駛
    牌照Ｌ四－三一九六號自用小貨車，駛上國道第二號公路，再轉國道第三號公路
    ，由桃園縣往台北縣方向行駛，置路上不特定人車安全於不顧，嗣於同日一時二
    十九分許，途經國道第三號公路北向四十六公里處時，經內政部警政署國道公路
    警察局第六警察隊執勤員警查獲，經對甲○○為酒精濃度測試後，發現甲○○飲
    酒後吐氣所含酒精濃度達每公升０．七七毫克，而悉上情。
二、案經內政部警政署國道公路警察局第六警察隊報請台灣板橋地方法院檢察署檢察
    官偵查起訴。
    理  由
一、訊據被告甲○○固坦承其於右揭時地飲酒後駕駛該牌照Ｌ四－三一九六號自用小
    貨車為警查獲後，經酒精測試其吐氣酒精濃度所含酒精成分已達每公升０．七七
    毫克之事實不諱，惟矢口否認其有不能安全駕駛之情形，辯稱：伊尚能安全駕駛
    等語。經查，被告為警查獲時經酒精測試，其呼氣已達每公升０．七七毫克，及
    經警測試觀察結果，發現被告有：(1)對員警指揮及交通號誌無反應或遲鈍，駕駛
    判斷力，顯然欠佳；(2)腳步不穩，顯無法正常駕駛；(3)查獲、測試或訊問過程，
    有語無倫次，含糊不清，注意力無法集中；及(4)有多話情形。業據證人即本案現
    場處理員警乙○○到庭證述綦詳（見本院九十年七月九日訊問筆錄），並有酒精
    測試表及刑法第一百八十五條之三案件測試觀察紀錄表各一紙在卷可稽。按刑法
    第一百八十五條之三規定所謂「不能安全駕駛」，係抽象危險犯，並不以發生具
    體危險為必要，對於呼氣已達每公升０．五五毫克（０．五五ＭＧ／Ｌ）以上，
    肇事率為一般正常人之十倍，認為已達不能安全駕車之標準，此業經法務部八十
    八年五月十八日法八八檢字第００一六六九號函告週知，且為本院歷來審理此類
    案件職務上所知悉。而本件被告為警查獲時經酒精測試，如上所述，其呼氣已達
    每公升０．七七毫克，且有前開測試觀察紀錄表所載之情形，依上開說明，被告
    顯已達不能安全駕駛之情狀。被告前開所辯，顯係事後圖卸之詞，不足採信。本
    件事證明確，被告之犯行堪以認定，自應依法論科。
二、核被告所為，係犯刑法第一百八十五條之三之罪。按酒精成分對人之意識能力具
    有不良影響，超量飲酒後會導致對週遭事務之辨識及反應能力較平常狀況薄弱，
    因而酒後駕車在道路上行駛，對一般往來之公眾及駕駛人自身皆具有高度危險性
    ，爰審酌被告明知上情，既漠視自己安危，更枉顧公眾行之安全，於服用酒類，
    酒後呼氣達每公升零點七七毫克，已處於不能安全駕駛動力交通工具之狀態，仍
    駕駛車輛及犯罪後之態度等一切情狀，量處如主文所示之刑，並諭知易科罰金折
    算標準。
據上論斷，應依刑事訴訟法第二百九十九條第一項前段，刑法第一百八十五條之三、
第四十一條第一項，罰金罰鍰提高標準條例第一條前段、第二條，判決如主文。
本案經檢察官鄧媛到庭執行職務。
中      華      民      國       九十       年     八     月   二十七   日
                                      臺灣板橋地方法院交通法庭
                                          法  官  劉  大  衛
右正本證明與原本無異。
如不服本判決應於送達後十日內向本院提出上訴狀。
                                          書記官  蕭  興  南
中      華      民      國       九十       年     九     月     三     日
附錄本案論罪科刑法條全文
刑法第一百八十五條之三：
服用毒品、麻醉藥品、酒類或其他相類之物，不能安全駕駛動力交通工具而駕駛者，
處一年以下有期徒刑、拘役或三萬元以下罰金。


司法院資訊處製作；財團法人民間司法改革基金會備份。
